# 请教关于租赁的问题

提问人：kdw777 时间：2022-01-20 15:41:16
各位好，我司有一处物业出租给甲企业，租赁期间从 2017 年 8 月-2027年 8 月，甲企业今天给我司来函，函件内容是想将合同租赁期拆开，重签两份合同，一份的租赁期间是2017.8-2020.12 ，另外一份是2021.1-2027.8，这样甲企业在 2021 年度就不用追溯调整2017.8-2020.12的数据，仅需要调整2021.1-2021.12的数据。请问这样拆租赁期间甲企业是否就可以规避追溯调整的问题，谢谢各位

回答人：chenyiwei
这只是合同条款法律形式上的文字游戏，不改变交易的实质。很难说分拆后的两项租赁合同是互相独立的，另外还涉及到倒签合同（ 2020 年 12 月之前部分）的不当行为。如果承租人的审计师获知这种情况，大概率不会认可豁免追溯调整。